【裁判字號】    96,上更(二),705
【裁判日期】    970124
【裁判案由】    違反槍砲彈藥刀械管制條例
【裁判全文】
臺灣高等法院刑事判決             96年度上更(二)字第705號
上  訴  人  台灣桃園地方法院檢察署檢察官
上  訴  人
即  被  告  乙○○
選任辯護人 呂翊丞律師
上列上訴人因被告違反槍砲彈藥刀械管制條例案件，不服臺灣桃
園地方法院95年度訴字第698號，中華民國95年7月7日第一審判
決（起訴案號：臺灣桃園地方法院檢察署93年度偵緝字第671、
973號），提起上訴，經判決後，由最高法院第2次發回更審，本
院判決如下：
    主  文
原判決關於乙○○部分撤銷。
乙○○未經許可製造可發射子彈具有殺傷力之改造手槍，累犯，
處有期徒刑陸年，併科罰金新臺幣拾萬元，罰金如易服勞役，
以新台幣貳仟元折算壹日，扣案如附表編號1至2所示之物品均沒
收。
    事  實
一、乙○○前於民國（下同）90年間因搶奪案件，經臺灣板橋地
    方法院以91年度訴字第288號判處有期徒刑7月確定，並於92
    年4月18日執行完畢。詎乙○○猶不知悔改，明知未經主管
    機關許可，不得製造具有殺傷力之槍枝，亦不得非法持有槍
    枝之主要零件，竟基於製造可發射子彈具有殺傷力之槍枝之
    犯意，於93年初某日起即先行在台北縣樹林地區等處，向不
    詳姓名年籍之成年人以不詳價格購入槍管、滑套及彈匣等手
    槍主要零件而非法持有，並續而購入其他零件及改造工具等
    物，自93年7月10日起，乙○○即將上開購得之玩具槍枝、
    槍管、滑套及彈匣之槍枝主要零件與其他零件及改造工具等
    物搬入甲○○位於桃園縣楊梅鎮○○路98號12樓住處，乙○
    ○即在該處房間內依自己所繪製之設計圖，將購入之玩具手
    槍零件加以改造，未經許可而製造手槍之主要組成零件槍管
    、彈匣、滑套等物，並再組裝而製成具殺傷力之改造模型槍
    。嗣於93年7月13日19時許，經警獲報持臺灣桃園地方法院
    法官簽發之搜索票至上址實施搜索時，當場查獲乙○○，並
    在乙○○外出隨身帶之背包及手提袋內扣得乙○○已改製
    成具有殺傷力之模型槍1把（槍枝管制編號為0000000000號
    ）及如附表編號1所示之物。嗣乙○○猶不知警惕，復非法
    持有其前於不詳時地所購入並予改造完成手槍主要零件之土
    造金屬槍管2枝，於93年8月20日2時40分許，在桃園縣楊梅
    鎮○○路○段愛買百貨停車場內為警當場查獲，並扣得如附
    表編號2所示之土造金屬槍管2枝等物。
二、案經桃園縣政府警察局移請暨該局楊梅分局、平鎮分局報請
    臺灣桃園地方法院檢察署檢察官偵查起訴。
    理  由
壹、證據能力部分：
一、被告以外之人於審判外向法官所為之陳述，得為證據。被告
    以外之人於偵查中向檢察官所為之陳述，除顯有不可信之情
    況者外，得為證據。被告以外之人於檢察事務官、司法警察
    官或司法警察調查中所為之陳述，與審判中不符時，其先前
    之陳述具有較可信之特別情況，且為證明犯罪事實存否所必
    要者，得為證據。刑事訴訟法第159條之1、第159條之2分別
    定有明文。
(一)、查證人甲○○於警詢時及偵查中所為之陳述，經原審傳喚該
    名證人到院結證，其稱：製作警詢筆錄，警員沒有刑求伊，
    亦無罵伊。（見原審卷第114頁）則證人甲○○在警詢之陳
    述，當具有任意性。至於其雖陳稱：當時伊在提藥或警方有
    誘導云云。惟經檢察官會同檢察事務官於93年11月19日勘驗
    甲○○之警詢筆錄，該筆錄之錄音音質很清楚，全程採一問
    一答方式，且警方詢問一段後，等其回答，還很清楚聽到警
    方製作筆錄，打字的聲音。（見93年度偵字第12991號卷第
    109 頁）則依檢察官之勘驗甲○○警詢筆錄，以一問一答之
    方式製作，且警方尚有等其回答，當無所謂證人甲○○所述
    提藥或誘導詢問之情況，再該次之筆錄亦無證明力明顯過低
    之情況，並為證明被告犯罪之事實所必要，則依刑事訴訟法
    第159條之2之規定，證人甲○○於警詢之陳述，自有證據能
    力。
(二)、至於甲○○於94年8月12日偵查中所陳，檢察官雖以訊後始
    以證人之身分令其具結，有結文一紙附卷可稽（見94年度偵
    緝字第671號卷第32頁），惟檢察官有告以刑事訴訟法第181
    條所定，證人恐因陳述致自己或與其有前條第一項關係之人
    受刑事追訴或處罰者，得拒絕證言（見同卷第31頁）。而甲
    ○○並不拒絕證言，再經檢察官訊以「以上所陳述關於乙○
    ○部分，是否都是事實？」答：是。則檢察官顯就同期日甲
    ○○所陳述關於乙○○部分，當成證人訊問，雖無每一問題
    再次重覆訊問，而以總括之訊以，「以上陳述關於乙○○部
    分是否屬實」等而問之，亦係就每一問題再次訊問。且檢察
    官如係以證人身分傳喚訊問共同被告，依法自應使其具結，
    以擔保證言係據實陳述。若違背具結之規定，未令「證人」
    於供前或供後具結，依同法第158條之3之規定，其證言不得
    作為證據，最高法院96年度台上字第7106號判決意旨參照。
    則本次檢察官既有令甲○○具結，且具結後再次對甲○○訊
    以，前開對乙○○之陳述，是否真正等情，而無顯不可信之
    情況，依首揭規定，則甲○○當次於偵查陳述亦得為證據。
    另證人張仁慶於偵查中之證述，業經具結，有結文附卷可稽
    ，並無陳述不自由之情，而無顯不可信，亦得為證據。
貳、實體部分：
一、訊據上訴人即被告乙○○固供承有於上揭時地購得及持有上
    開槍枝、零件及工具等事實，並有經警於上開時地分別查獲
    如附表所示之槍枝、工具、槍管、槍枝零件、設計圖表等物
    扣案及搜索扣押筆錄、現場查獲照片等在卷可稽，惟被告矢
    口否認有何製造手槍及製造、持有手槍主要組成零件之犯行
    ，並辯稱：槍枝跟工具是整批一起買來的，槍枝買來就這樣
    了，伊沒有車通，沒有改造槍枝。設計圖表是設計燈管座或
    設計電鍍玩具槍的圖表，標示所電鍍材料的厚度、密度、濃
    度，並不是改造槍枝所用之物云云，惟查：
(一)、經警先後於上開時地查獲如附表編號1所示之槍枝及附表編
    號2所示之土造金屬槍管經送鑑驗結果，其中送鑑改造模型
    槍1支（不含彈匣，槍枝管制編號0000000000號），認係由
    德國ROHM廠725型口徑9MM之模型槍，車通槍管內阻鐵改造而
    成之改造模型槍，機械性能良好，可擊發適用子彈，具殺傷
    力；另送鑑成型槍管認係土造金屬槍管，且係行政院內政部
    所公告管制之槍砲彈藥主要組成零件，此有內政部警政署刑
    事警察局93年8月5日刑鑑字第0930151136號、94年4月25日
    刑鑑字第0940059841號槍彈鑑定書及內政部94年6月22日內
    授警字第0940100800號函各乙份在卷可參（見93年度偵字第
    12991號卷第97頁至第100頁、93年度偵字第13663號卷第77
    頁至第81頁、第99頁）。
(二)、被告雖一再否認有改造槍枝及改造手槍之主要零件之犯行，
    並以經警扣得之物均係買來的等語為辯，惟查依同案被告甲
    ○○於警詢時供稱：警方在伊住處查獲之改造槍械成品、半
    成品及槍械零件及設計圖，是乙○○改造槍械所用，準備要
    販賣，警方所起獲之槍枝零件設計圖是乙○○設計繪製云云
    （見93年度偵字第12991號卷第19頁背面、第20頁）﹔嗣於
    偵查中經以證人身分具結證稱：警方在伊位於楊梅鎮○○路
    98號12樓查扣之改造手槍、改造工具，都是乙○○的，伊有
    看到他在那邊把玩道具槍並整理工具，也會在那邊裝修組裝
    槍枝云云（見94年度偵緝字第671號卷第30頁），另證人即
    承辦本案之桃園縣政府警察局刑警隊組長張仁慶於偵查中證
    稱：93年7月13日我們持搜索票前往搜索，在乙○○隨身攜
    帶之黑色包包內，查獲槍管、滑套、彈匣等物，塑膠袋內則
    有一把已完成之改造手槍，和二把半成品的改造手槍，進入
    屋內後，在房間裡有查到槍管設計圖，且部分之設計圖上還
    粘著設計圖所示的小零件，而有附零件之設計圖，都是放在
    乙○○隨身帶的包包內，未附零件的在化妝台及小茶几上找
    到的，現場也有很多改造工具云云（見93年度偵字第12991
    號卷第93頁），被告並供承扣案之上開工具及槍枝係其所有
    ，扣案之設計圖係其所繪製，而觀諸扣案之設計圖，不僅詳
    細標明各細微處之尺寸，更標示施作方式，例如何處應以何
    尺寸打穿、甚且在設計圖上貼有樣品，標示以樣本一比一施
    工，同時亦於旁側加註數量及單價，被告顯有欲以其所繪之
    設計圖，按圖施工以製作槍械零件而改造槍械，該設計圖顯
    非如被告所辯係供電鍍烤漆之用或製作燈座之用，而以本件
    經警查扣之物有如附表所示之改造手槍成品、半成品、改造
    工具一批、設計圖表等物，數量非少，被告茍僅係基於好奇
    而向他人購買槍枝持有之，又何以竟亦購買大批改造工具及
    大量的槍枝零件，已與常情有違，況經警於上開時地查獲時
    ，該等改造工具或槍枝零件或係置於被告隨身攜帶之黑色包
    包內或係散置於房間桌上、地上、床鋪旁、化妝台等處，被
    告顯非單純持有上揭槍枝、槍管。至被告雖以扣案之工具係
    供其家用或隨車工具等語為辯，惟查各類工具固有其特定功
    用，而同一工具有不同之用途，事屬恆有，一般人使用工具
    ，自係依適用之時機，而援用各該適用之工具，至各類工具
    之功用究能發揮到何種程度，端賴使用者之方式及時機而定
    ，尚難以各類工具之一般用途，決定可否製作金屬槍管、改
    造槍枝或製造槍枝主要組成零件，依被告所供扣案之工具、
    槍枝、槍管係一併購入，而一般供家用或車用之五金工具亦
    無如此數量及供各類不同用途之用之情，參酌被告係同時一
    併購買，是被告非無利用如附表編號1、2所示各項工具製造
    扣案之手槍、槍管及槍枝主要組成零件之可能或係供預備製
    造該等手槍、槍管等物之用。至被告甲○○嗣於原審及本院
    審理時雖改稱：被告乙○○並未在伊住處改造槍枝，在警察
    詢問時，因為伊在提藥，所以伊有跟警察說我完全不知道那
    些東西等語（原審卷第130頁），然被告甲○○之警詢筆錄
    錄音帶，經檢察官實際勘驗結果，被告甲○○在警詢之時並
    未有任何所謂提藥之情，且嗣後在檢察官訊問時，亦有與警
    詢大致相同之供述，是被告甲○○於原審及本院結證所述，
    核非事實，顯係事後為迴護被告乙○○之詞，尚難採信。
(三)、被告又辯：其不知該槍有殺傷力，其改造未遂云云。惟查被
    告亦坦承：扣案之設計圖係伊畫的等語（見94年度偵緝第67
    1號卷第36頁），核與證人甲○○所證相符；再參諸警方在
    被告與其女友甲○○同居之住處或被告所駕駛之自小客車內
    ，除查獲槍枝、彈匣、滑套、槍管、撞針結構零件外，並查
    獲改造槍枝所用之小砂輪、噴火槍、電子游標卡尺等工具及
    槍枝機械座之圖表、退彈溝之圖表，槍械及子彈零件設計圖
    等，足徵被告不僅繪製槍枝設計圖，且以換裝槍管內之阻鐵
    方式改造槍枝，並利用該等工具改造，顯見被告有改造槍枝
    之能力及行為，被告辯解其不知有殺傷力云云，應係卸責之
    詞，不足採信。該扣案之槍枝既具有殺傷力，即係改造完成
    ，被告所辯其改造未遂云云，尚有誤認。
(四)、至於被告之辯護人聲請將附表編號1、2所示之工具，函送有
    關機關鑑識，是否足以車通本件槍管阻鐵云云。惟本案之事
    證已明，辯護人所請尚無必要。綜上所述，被告乙○○確有
    於上開時地製造可發射子彈具殺傷力之改造模型槍，事證明
    確，被告犯行，應堪認定。
二、查本件扣案之改造槍枝，係以德國ROHM廠725型口徑9MM之模
    型槍，車通槍管內阻鐵改造而成之改造模型槍，機械性能良
    好，可擊發適用子彈，有上開鑑定報告在卷可參，而依槍砲
    彈藥刀械管制條例第4條之修正理由，修正前槍砲彈藥刀械
    管制條例第10條第1項所稱之改造模型槍係指西德進口之金
    屬模型槍車通或更換槍管改造而成，是以本件扣案之改造槍
    枝，應屬修正前槍砲彈藥刀械管制條例第10條第1項所稱之
    改造模型槍。而查被告行為後，槍砲彈藥刀械管制條例於94
    年1月26日修正公布，並自同年1月28日生效施行，修正後之
    槍砲彈藥刀械管制條例第 4條第1項第1款刪除「改造模型槍
    」之用語，將其屬性歸類於「其他可發射金屬或子彈具有殺
    傷力之各式槍砲」，同時刪除同條例第10條規定，而修正同
    條例第8條第1項為：「未經許可，製造、販賣或運輸鋼筆槍
    、瓦斯槍、麻醉槍、獵槍、空氣槍或第 4條第1項第1款所定
    其他可發射金屬或子彈具有殺傷力之各式槍砲者，處無期徒
    刑或5年以上有期徒刑，併科新臺幣1千萬元以下之罰金。」
    修正後之槍砲彈藥刀械管制條例第8條第1項之製造其他可發
    射金屬或子彈具有殺傷力之槍砲規定與修正前同條例第10條
    第 1項之製造具有殺傷力之改造模型槍規定之法定刑相同，
    自無新舊法比較適用之問題，自應逕適用槍砲彈藥刀械管制
    條例第8條第1項之規定。被告乙○○未經許可製造具有殺傷
    力之改造模型槍，核其所為，係犯槍砲彈藥刀械管制條例第
    8條第1項未經許可製造可發射子彈具有殺傷力之手槍罪。又
    被告乙○○製造「槍管」，係欲供製造槍枝所用，為製造槍
    枝之部分行為，不另論以修正前槍砲彈藥刀械管制條例第13
    條第1項之製造槍砲主要零件罪，檢察官認被告另犯此罪，
    容有誤會。被告以一製造數支槍枝之犯罪決意，陸續為之，
    為接續犯，祇論以一罪。而製造後進而持有之低度行為，為
    製造之高度行為所吸收，均不另論罪。又被告前受有犯罪事
    實欄一所載罪刑宣告及執行情形，有本院被告前案紀錄表乙
    份在卷可稽，其於5年內再故意犯本件有期徒刑以上之罪，
    不論依修正前之刑法第47條，或修正後之刑法第47條第1項
    之規定，均構成累犯，對被告而言並無有利或不利之情形，
    依刑法第2條第1項前段之規定，即應適用修正前規定，逕依
    刑法第47條規定，論以累犯，除法定本刑為無期徒刑部分依
    法不得加重者外，依法加重其刑。
三、原審就被告予以論罪科刑固非無見，惟查：(一)被告係基於製
    造可發射子彈具有殺傷力槍枝之犯意，陸續購入槍管、滑套
    、彈匣、其他零件及改造工具等物，經組裝而製成具殺傷力
    之改造手槍，應成立槍砲彈藥刀械管制條例第8條第1項之未
    經許可製造可發射子彈具有殺傷力之改造手槍罪，原審認被
    告僅係單純非法持有具殺傷力之改造模型槍及槍枝主要零件
    ，所犯係修正前之槍砲彈藥刀械管制條例第10條第4項之未
    經許可持有可發射子彈具有殺傷力之改造模型槍罪及同條例
    第13條第4項之未經許可持有槍枝之主要組成零件罪，核與
    事實不符，論斷尚有未洽﹔(二)被告行為後，槍砲彈藥刀械管
    制條例第8條（原修正前同條例第10條已併入本條，且法定
    刑相同），其法定本刑中關於併科罰金刑最低額部分，依修
    正後刑法第33條第5款規定為「罰金：新台幣1千元以上，以
    百元計算之」，較舊法所定罰金最低額為「銀元一元以上」
    為重，經比較新舊法之結果，自以修正前規定較有利於上訴
    人，乃原判決疏未就此罰金刑部分依刑法第二條第一項規定
    予以比較新舊法適用之說明，容有未當，是被告乙○○上訴
    意旨否認有製造可發射子彈具有殺傷力之改造手槍犯行，固
    無理由；惟檢察官上訴意旨認被告所為係犯製造可發射子彈
    具有殺傷力之改造手槍罪，非無理由，則原判決關於被告乙
    ○○部分既有可議，自應由本院予以撤銷改判。爰審酌被告
    有妨害自由、施用毒品等罪之紀錄（有本院之前案紀錄表可
    考），其素行不佳、犯罪之動機、目的、方法，無視法令禁
    制，未經許可，改造具殺傷力之模型槍，改造之槍枝數量，
    所可能致生之危害及犯罪後之態度等一切情狀，量處有期徒
    刑6年，併科罰金新台幣30萬元。而查被告行為後，刑法第3
    3條第5款業於94年2月2日修正公佈，並自95年7月1日起施行
    ，修正前刑法第33條第5款規定「罰金：1元以上。」並依罰
    金罰鍰提高標準條例第1條規定，提高10倍為銀元10元即新
    臺幣30元以上；而修正後刑法第33條第5款規定「罰金：新
    臺幣1,000元以上，以百元計算之。」，比較修正前、後之
    規定，就本件被告涉犯之罪而應併科罰金刑部分，固以修正
    前刑法第33條第5款規定較有利於被告，惟被告行為後，刑
    法第42條關於罰金易服勞役之折算標準及期限等規定業已修
    正，並於94年2月2日經總統公布，於95年7月1日施行，修正
    前刑法第42條第2項前段原規定「易服勞役以一元以上三元
    以下，折算一日。」，而此並依修正前罰金罰鍰提高標準條
    例第2條前段規定，就其原定數額提高為一百倍折算一日，
    是被告行為時之易服勞役折算標準應以銀元300元即新台幣
    900元折算一日。惟95年7月1日修正公布施行之刑法第42條
    第3項前段則規定「易服勞役以新臺幣1千元、2千元或3千元
    折算一日」，並將原罰金罰鍰提高標準條例第2條之規定刪
    除，是以新法係將易服勞役折算標準統一為1000元、2000元
    、3000元，並將易服勞役之期限將原定不逾六個月修正為不
    逾一年。若以新法2000元或3000元與舊法比較新舊法之易服
    勞役折算標準，以修正後之規定較有利於被告，且依被告所
    量處之罰金逾新台幣1000元以上，是依刑法第2條第1項但書
    之規定，就併科罰金部分，依刑法第42條第3項前段規定，
    諭知易服勞役之折算標準。再按所謂不能割裂適用，係指與
    罪刑有關之本刑而言，不包括易刑處分，事關刑罰執行之易
    刑處分仍應分別適用最有利於行為人之法律。易言之，倘所
    處之主刑同時有徒刑、拘役易科罰金、罰金易服勞役之情形
    時，關於易科罰金、易服勞役部分應分別為新舊法有利不利
    之比較，依刑法第2條第1項從舊從輕原則定其易刑之折算標
    準。最高法院96年度台非字第58號，96台上字第2233號判決
    意旨參照。至扣案如附表所示具有殺傷力之改造模型槍1支
    、土造金屬槍管2支，均為違禁物，依刑法第38條第1項第1
    款規定宣告沒收，如附表所示除改造模型槍擊土造金屬槍管
    外，其餘所示之物，係供製造上開具有殺傷力之改造模型槍
    所用之物，且均為被告所有，並據被告供述在卷，均應依刑
    法第38條第1項第2款規定宣告沒收。
三、至被告乙○○所犯本件之罪與其前所涉臺灣板橋地方法院94
    年度訴字第32號違反槍砲彈藥刀械管制條例案件，被告認係
    屬同一案件乙節：
(一)、按案件曾經判決確定者，應為免訴之判決，又已經提出公訴
    之案件，在同一法院重行起訴者，應為不受理之判決，刑事
    訴訟法第302條第1款、第303條第2款固分別定有明文，惟此
    均係以同一案件，已經法院為實體上之確定判決為限，該被
    告應否受刑事制裁，既因前次判決而確定，不能更為其他有
    罪或無罪之實體上裁判，此項原則，關於實質上一罪或裁判
    上一罪，其一部事實已經判決確定者，對於構成一罪之其他
    部分，固亦均應適用，惟此種事實係因審判不可分之關係在
    審理事實之法院，就全部犯罪事實，依刑事訴訟法第267條
    規定，本應予以審判，故其確定判決之既判力自應及於全部
    之犯罪事實，惟若在最後審理事實法院宣示判決後始行發生
    之事實，既非該法院所得審判，即為該案判決之既判力所不
    能及（參照最高法院82年5月11日82年度第4次刑事庭會議決
    議及32年上字第2578號判例意旨），依上最高法院決議及判
    例所指之範圍，適用上開以「最後審理事實法院宣示裁判時
    」為既判力之時點，均以同一案件為限，茍非同一案件，則
    無既判力以「最後審理事實法院宣示裁判時」之適用可言。
(二)、又行為人基於概括犯意，以相似之手段，在緊接之時間，連
    續數行為侵犯同性質之法益，而犯同一罪名者，依修正前刑
    法第56條之規定固應成立連續犯之裁判上一罪。而所謂概括
    犯意，必須其多次犯罪行為自始均在一個預訂犯罪計劃以內
    ，出於主觀上始終同一犯意之進行，若中途另有新犯意發生
    ，縱所犯為同一罪名，究非連續其初發的意思，即不能成立
    連續犯（參照最高法院70年台上字第6296號判例意旨）。茲
    查本件被告乙○○前雖曾於93年5月20日，以12000元之代價
    ，在臺北縣樹林市柑園橋下，向綽號「小合」之男子購入仿
    SIGSAUER廠半自動手槍製造之金屬玩具手槍，更換土造金屬
    槍管改造而成，機械性能良好，可擊發適用之子彈，具有殺
    傷力之改造手槍1支而非法持有之，經臺灣板橋地方法院於
    94年4月27日以94年度訴字第32號案件判處有期徒刑1年6 月
    ，併科罰金新台幣50,000元確定在案，惟本件之犯罪時間與
    上開案件之犯罪時間已相隔約11個月，客觀上時間並非緊接
    ，主觀上本件被告係基於製造具有殺傷力之改造模型槍之犯
    意而持有前開查獲槍枝，與上揭臺灣板橋地方法院受理之案
    件被告係基於持有改造手槍之犯意而非法持有槍枝之犯行間
    ，其犯意各別，揆之前開判例說明，並無裁判上一罪之連續
    犯或想像競合犯關係，本案與前開臺灣板橋地方法院94年度
    訴字第32號案件犯意各別，並非同一案件，前後二案並非屬
    同一案件，自無前開最高法院82年5月11日82年度第4次刑事
    庭會議決議 (一)及32年上字第2578號判例所謂既判力之時
    點以「最後審理事實法院宣示判決日」為基準日之判斷問題
    ，是前後兩案並非同一案件，本院自仍應就被告乙○○本案
    犯行依法判決，附此敘明。
據上論斷，應依刑事訴訟法第369條第1項前段、第364條、第299
條第1項前段，槍砲彈藥刀械管制條例第8條第1項、刑法第11條
前段、第2條第1項前段、但書、刑法第42條第3項、第38條第1項
第1款、第2款、修正前刑法第47條，判決如主文。
本案經檢察官呂文忠到庭執行職務。
中    華    民    國    97    年    1     月    24    日
                  刑事第十四庭   審判長法  官   陳志洋
                                       法  官   蔡聰明
                                       法  官   林秀鳳
以上正本證明與原本無異。
如不服本判決，應於收受送達後十日內向本院提出上訴書狀，其
未敘述上訴之理由者並得於提起上訴後十日內向本院補提理由書
（均須按他造當事人之人數附繕本）。
                                       書記官   高士童
中    華    民    國    97    年    1     月    24    日
附錄：本案論罪科刑法條全文
槍砲彈藥刀械管制條例第8條第1項
未經許可，製造、販賣或運輸鋼筆槍、瓦斯槍、麻醉槍、獵槍、
空氣槍或第四條第一項第一款所定其他可發射金屬或子彈具有殺
傷力之各式槍砲者，處無期徒刑或五年以上有期徒刑，併科新臺
幣一千萬元以下罰金。
附表：
┌───┬─────┬────────────┬────────────────────┐
│ 編號 │查獲時間  │ 查獲地點               │  扣案物品                              │
├───┼─────┼────────────┼────────────────────┤
│ 1    │93.07.13  │桃園縣楊梅鎮○○路98號12│1.被告乙○○手提塑膠袋中：改造模型槍1支 │
│      │下午7時許 │樓                      │（槍枝管制編號0000000000）              │
│      │          │                        │2.被告乙○○之黑色包包中：改造手槍半成品│
│      │          │                        │  2支、彈匣2個、滑套2個、槍管2支、子彈樣│
│      │          │                        │  品1個、PPK槍枝機械座（含圖表）1個、槍 │
│      │          │                        │  枝機械座（含圖表）1個、槍管半成品（含 │
│      │          │                        │  圖表）1個、槍枝零件（含圖表）1個、槍枝│
│      │          │                        │  墊片（ 含圖表）1個、退彈溝（含圖表）1
│      │          │                        │  個、槍管及零件1個、槍械及子彈零件設計
│      │          │                        │  圖4張。
│      │          │                        │3.房間桌上：槍管半成品1支、電子游標卡尺1
│      │          │                        │  支、撞針結構零件32支、槍管設計草圖1本 │
│      │          │                        │  、底火1盒。                           │
│      │          │                        │4.房間地上工具箱：改造工具1批（含老虎鉗2│
│      │          │                        │  支、彈簧7條、螺絲起子3支、油壓剪2支、 │
│      │          │                        │  挫刀4支、小砂輪1支、嶄子2支、臂力虎1具│
│      │          │                        │  、鑽頭5支、毛刷1支、鑽頭板毛1支、槍管1│
│      │          │                        │  支）。                                │
│      │          │                        │桌上置物盒內：彈簧9條、改造彈匣1個。    │
│      │          │                        │5.床頭櫃內：改造手槍半成品2支。         │
│      │          │                        │6.床鋪旁：電動鑽頭1組。                 │
│      │          │                        │7.桌下：噴火槍1支、槍管半成品1支。      │
│      │          │                        │8.化妝台抽屜：槍管設計圖1張。           │
│      │          │                        │                                        │
├───┼─────┼────────────┼────────────────────┤
│ 2    │93.08.20  │桃園縣楊梅鎮○○路○ 段愛│1.GD-6666 自小客車副駕駛座椅背後置物袋：│
│      │12時40分許│買停車場                │  拉桿1支、槍身彈簧3條、撞針彈簧2條、退 │
│      │          │                        │  彈勾1片、槍枝其他零件2支、彈殼8.8mm227│
│      │          │                        │  顆、彈殼9.8mm39顆、擊火17個、底火墊片 │
│      │          │                        │  1801顆、底火螺絲1240個、模棒1支及土造 │
│      │          │                        │  金屬槍管2支。                         │
│      │          │                        │2.後車廂：銼刀1支、扳手1支、一字起子1 支│
│      │          │                        │  、十字起子1支。                       │
└───┴─────┴────────────┴────────────────────┘


司法院資訊處製作；財團法人民間司法改革基金會備份。
